ιι· ι Tuffi (ᾤ’),

ῘιιιιιιιΙιιῖιιιιι II. ιιιιιι.

Singa& Mon lulib οιιοι ιΙιιιι Ι Ιιιιιιι, §ug Me ιιιιι
ΤοιΙιι lulih orior ιΙιι bu {fuste ιιιιι

’ ’ Sodn lun carot.. ,ιιΙιι bon Ιιιῐῖι mara.

Duas. ’ = Plural.
Mfii lulimeu- 3 Mije1h1l me ’
Τιί luliteu οιιοι, ’ Tije luii'te ’
δὶἰ lufikan ³ ¹. Sije luha
meeffumst ·
, ιιιιςιι Mon litjab ιιιοιιι sueram, scafam& [ιιι math
Todn litjah onom

sodn litia
Duas. plural.
.:M551313·030110'm &c Mi ιιι litjabe οιιοιιι, ὄσ.

Plusquanzp ιιΙιὶἷιιιιι
Singul Mon fflulib onom ΙιιιΙιιιι, ιιιῦιιδι work &a

Fut ι.ιιιιιιιι
’ singul. Mon knlkatjab orrot‚ sum, 108 Ιιῐ luds wara
Todn kalkatjah
1. .. : sodn halkam . .
Dual. · · . ῬΙιινιιῙ..
Mai kalkaq'un ’ Mije knikatjebe ι

οιιοι ,

Τὸἰ kalkatjebeten- Ι orror. 'rije kalkarjebete or‘rot'-

S& kalkatjaeha · , δῑιι, ιιιιιιιιὲιι ·
Alterum Futurum.
Sing. Mon kalkib ²
Todn ιὲιιιιιί οιιοι,
, , Sodn kalkai
Dual. pluras.
mi kalkaimen· ſskalkimen· Mije kaikaime ’
Τέἰ kalkaiten Ι ka lkiten ''orsof- Tije kalkaite orror.
sii kalkaikam Ι ιιιιιιιιιιι sija kalkia

INFINITIVUS MODUS

ΡιιΙιιιιὸιιιιιιιιΙ ornos,- effla ιιι mara · ·
Futur. Orrot kaim, saturum ιΙι, ιι §losa ιιιιιι.
Gerund. Οιιοιι οιιοιοιι, meh ιῐῐιι ιιιιϋιι ιιι man ιῖιν
Supin- Οιιοιιιιι οιιοιιιιιι ιιι ιιι ιιιιιι ’ ,

’ 'Par-

 

